<!DOCTYPE html PUBLIC "-//W3C//DTD XHTML 1.0 Transitional//EN" "http://www.w3.org/TR/xhtml1/DTD/xhtml1-transitional.dtd">
<html xmlns="http://www.w3.org/1999/xhtml">
<head>
	<meta http-equiv="Content-Type" content="text/html; charset=iso-8859-1" />
	<title>Ymmärrä suomea</title>
	<style type="text/css" media="all">@import "css/styles.css";</style>
	<script type="text/javascript" src="swfobject.js"></script>
</head>
<body class="font-medium">
	<div id="main-wrapper">
		<div id="topbar"></div>
		<div id="main-menu">
			<table cellspacing="0" cellpadding="0" border="0" class="add-links"><tr>
				<td class="item"><img class="raquo" src="i/raquo.gif" alt="" height="7" width="4" /><a href="/ymmarra/index.php?moduli=sanakirja">Sanakirja</a></td>
				<td class="item"><img class="raquo" src="i/raquo.gif" alt="" height="7" width="4" /><a href="/ymmarra/index.php?moduli=verbit">Verbiluettelo</a></td>
				<td class="item"><img class="raquo" src="i/raquo.gif" alt="" height="7" width="4" /><a href="/ymmarra/index.php?moduli=kielioppi">Kielioppi</a></td>
			</tr></table>
			<table cellspacing="0" cellpadding="0" border="0"><tr>
				<td class="item"><img class="raquo" src="i/raquo.gif" alt="" height="7" width="4" /><a href="/ymmarra/index.php">Etusivu</a></td>
				<td class="item"><img class="raquo" src="i/raquo.gif" alt="" height="7" width="4" /><a href="/ymmarra/index.php?moduli=tekstit">Lukutekstit</a></td>
			</tr></table>
		</div>
		<div id="content">
			<table cellspacing="0" cellpadding="0" border="0" id="content-wrapper"><tr>
				<td>
					<div id="left-menu">
												<div class="header-verb"><span>Verbit</span></div>
						<div class="menu">
								<div class="init"><a href="/ymmarra/index.php?moduli=verbit&kirjain=a">A</a></div>
								<div class="init"><a href="/ymmarra/index.php?moduli=verbit&kirjain=e">E</a></div>
								<div class="init"><a href="/ymmarra/index.php?moduli=verbit&kirjain=h">H</a></div>
								<div class="init"><a href="/ymmarra/index.php?moduli=verbit&kirjain=i">I</a></div>
								<div class="init"><a href="/ymmarra/index.php?moduli=verbit&kirjain=j">J</a></div>
								<div class="init"><a href="/ymmarra/index.php?moduli=verbit&kirjain=k">K</a></div>
								<div class="init"><a href="/ymmarra/index.php?moduli=verbit&kirjain=l">L</a></div>
								<div class="init"><a href="/ymmarra/index.php?moduli=verbit&kirjain=m">M</a></div>
								<div class="init"><a href="/ymmarra/index.php?moduli=verbit&kirjain=n">N</a></div>
								<div class="init"><a href="/ymmarra/index.php?moduli=verbit&kirjain=o">O</a></div>
								<div class="init"><a href="/ymmarra/index.php?moduli=verbit&kirjain=p">P</a></div>
								<div class="init"><a href="/ymmarra/index.php?moduli=verbit&kirjain=r">R</a></div>
								<div class="init"><a href="/ymmarra/index.php?moduli=verbit&kirjain=s">S</a></div>
								<div class="init"><a href="/ymmarra/index.php?moduli=verbit&kirjain=t">T</a></div>
								<div class="init"><a href="/ymmarra/index.php?moduli=verbit&kirjain=u">U</a></div>
								<div class="init"><a href="/ymmarra/index.php?moduli=verbit&kirjain=v">V</a></div>
								<div class="init"><a href="/ymmarra/index.php?moduli=verbit&kirjain=y">Y</a></div>
								<div class="init"><a href="/ymmarra/index.php?moduli=verbit&kirjain=Ä">Ä</a></div>
						</div>					</div>
				</td>
				<td>
					<div id="main-content">
						<div id="path">
							<a href=".">Etusivu</a> &gt; <a href="/ymmarra/index.php?moduli=verbit&kirjain=T">T</a>						</div>
													<h1>TARVITA</h1>
						<table cellspacing="0" cellpadding="0" border="0">
							<tr>
								<td colspan="2" style="padding-bottom:10px;"><strong>Aktiivin indikatiivi</strong></td>
							</tr>
							<tr>
								<td><pre>PREESENS                   
minä      tarvitsen        
sinä      tarvitset        
hän       tarvitsee        
me        tarvitsemme      
te        tarvitsette      
he        tarvitsevat      

PASSIIVI
          tarvitaan        

IMPERFEKTI                 
         tarvitsin         
         tarvitsit         
         tarvitsi          
         tarvitsimme       
         tarvitsitte       
         tarvitsivat       

PASSIIVI
         tarvittiin        

PERFEKTI
olen     tarvinnut         
olet     tarvinnut         
on       tarvinnut         
olemme   tarvinneet        
olette   tarvinneet        
ovat     tarvinneet        

PASSIIVI
on       tarvittu          

PLUSKVAMPERFEKTI
olin     tarvinnut         
olit     tarvinnut         
oli      tarvinnut         
olimme   tarvinneet        
olitte   tarvinneet        
olivat   tarvinneet        

PASSIIVI
oli      tarvittu          
</pre></td>
								<td>&nbsp;&nbsp;&nbsp;</td>
								<td><pre>      KIELTOMUOTO
      en        tarvitse
      et        tarvitse
      ei        tarvitse
      emme      tarvitse
      ette      tarvitse
      eivät     tarvitse


      ei        tarvita 

   
      en        tarvinnut
      et        tarvinnut
      ei        tarvinnut
      emme      tarvinneet
      ette      tarvinneet
      eivät     tarvinneet


      ei        tarvittu 


    en      ole tarvinnut
    et      ole tarvinnut
    ei      ole tarvinnut
    emme    ole tarvinneet
    ette    ole tarvinneet
    eivät   ole tarvinneet


    ei      ole tarvittu 


    en    ollut  tarvinnut
    et    ollut  tarvinnut
    ei    ollut  tarvinnut
    emme  olleet tarvinneet
    ette  olleet tarvinneet
    eivät olleet tarvinneet


    ei    ollut  tarvittu
</pre></td>
							</tr>
						</table>
						<table cellspacing="0" cellpadding="0" border="0">
							<tr>
								<td colspan="2" style="padding-bottom:10px;"><strong>Aktiivin konditionaali</strong></td>
							</tr>
							<tr>
								<td><pre>PREESENS 
minä     tarvitsisin       
sinä     tarvitsisit       
hän      tarvitsisi        
me       tarvitsisimme     
te       tarvitsisite      
he       tarvitsisivat     

PASSIIVI
         tarvittaisiin     

PERFEKTI
olisin   tarvinnut         
olisit   tarvinnut         
olisi    tarvinnut         
olisimme tarvinneet        
olisitte tarvinneet        
olisivat tarvinneet        

PASSIIVI
olisi    tarvittu          
</pre></td>
								<td>&nbsp;&nbsp;&nbsp;</td>
								<td><pre> 
     en          tarvitsisi
     et          tarvitsisi
     ei          tarvitsisi
     emme        tarvitsisi
     ette        tarvitsisi
     eivät       tarvitsisi


     ei          tarvittaisi 


    en olisi    tarvinnut
    et olisi    tarvinnut
    ei olisi    tarvinnut
    emme olisi  tarvinneet
    ette olisi  tarvinneet
    eivät olisi tarvinneet


    ei olisi    tarvittu
</pre></td>
							</tr>
						</table>
						<table cellspacing="0" cellpadding="0" border="0">
							<tr>
								<td colspan="2" style="padding-bottom:10px;"><strong>Aktiivin potentiaali</strong></td>
							</tr>
							<tr>
								<td><pre>PREESENS
minä     tarvinnen         
sinä     tarvinnet         
hän      tarvinnee         
me       tarvinnemme       
te       tarvinnette       
he       tarvinnevat       

PASSIIVI
         tarvittaneen      

PERFEKTI
lienen   tarvinnut         
lienet   tarvinnut         
lienee   tarvinnut         
lienemme tarvinneet        
lienette tarvinneet        
lienevät tarvinneet        

PASSIIVI
lienee   tarvittu          
</pre></td>
								<td>&nbsp;&nbsp;&nbsp;</td>
								<td><pre> 
    en          tarvinne
    et          tarvinne
    ei          tarvinne
    emme        tarvinne
    ette        tarvinne
    eivät       tarvinne


    ei          tarvittane 


    en    liene tarvinnut
    et    liene tarvinnut
    ei    liene tarvinnut
    emme  liene tarvinneet
    ette  liene tarvinneet
    eivät liene tarvinneet


    ei    liene tarvittu
</pre></td>
							</tr>
						</table>
						<table cellspacing="0" cellpadding="0" border="0">
							<tr>
								<td colspan="2" style="padding-bottom:10px;"><strong>Aktiivin imperatiivi</strong></td>
							</tr>
							<tr>
								<td><pre>PREESENS

(sinä)   tarvitse          
(hän)    tarvitkoon        
(me)     tarvitkaamme      
(te)     tarvitkaa         
(he)     tarvitkoot        

PASSIIVI
         tarvittakoon      

PERFEKTI

ole      tarvinnut         
olkoon   tarvinnut         
olkaamme tarvinneet        
olkaa    tarvinneet        
olkoot   tarvinneet        

PASSIIVI

olkoon   tarvittu          
</pre></td>
								<td>&nbsp;&nbsp;&nbsp;</td>
								<td><pre> 

    älä         tarvitse
    älköön      tarvitko
    älkäämme    tarvitko
    älkää       tarvitko
    älkööt      tarvitko


    älköön      tarvittako 



    älä ole       tarvinnut
    älköön olko   tarvinnut
    älkäämme olko tarvinneet
    älkää olko    tarvinneet
    älkööt olko   tarvinneet



    älköön olko   tarvittu
</pre></td>
							</tr>
						</table>
						<table cellspacing="0" cellpadding="0" border="0">
							<tr>
								<td colspan="2" style="padding-bottom:10px;"><strong>Verbin nominaalimuodot</strong></td>
							</tr>
							<tr>
								<td><pre>I INFINITIIVI              

Lyhyempi muoto:            
         tarvita           

Pitempi muoto:             
         tarvitakseni      
         tarvitaksesi
         tarvitakseen
         tarvitaksemme
         tarvitaksenne
         tarvitakseen

III  INFINITIIVI           

inessiivi    tarvitsemassa 
elatiivi     tarvitsemasta 
illatiivi    tarvitsemaan  
adessiivi    tarvitsemalla
abessiivi    tarvitsematta 
instruktiivi tarvitseman   
                           
Passiivi
instruktiivi tarvittaman   
                           
                           
</pre></td>
								<td>&nbsp;&nbsp;&nbsp;</td>
								<td><pre> II INFINITIIVI

 inessiivi    tarvitessa 
 instruktiivi tarviten

 Passiivi
 inessiivi    tarvittaessa 






   IV INFINITIIVI

   nominatiivi  tarvitseminen
   partitiivi   tarvitsemista
     

   I PARTISIIPPI 
   aktiivi      tarvitseva
   passiivi     tarvittava 

   II PARTISIIPPI 
   aktiivi      tarvinnut
   passiivi     tarvittu
</pre></td>
							</tr>
						</table>

					</div>
				</td>
			</tr></table>		</div>
		<div id="footer"><a href="http://www.oph.fi/"><img src="i/oph_logo_ymmarrasuomea.gif" width="157" height="35" alt="OPH" /></a></div>
	</div>
</body>
</html>
